【裁判字號】    98,聲,76
【裁判日期】    981208
【裁判案由】    限期命起訴
【裁判全文】
臺灣高雄地方法院民事裁定                98年度聲字第76號
抗  告  人  臺灣銀行股份有限公司
法定代理人  辛○○
代  理  人  己○○
抗  告  人  兆豐國際商業銀行股份有限公司
法定代理人  甲○○
代  理  人  丁○○
抗  告  人  高雄銀行股份有限公司
法定代理人  庚○○
代  理  人  戊○○
相  對  人  丙○○（即原債務人.
            乙○○（即原債務人.
當事人間請求限期命起訴事件，抗告人對於本院民國98年10月30
日所為裁定，提起抗告，本院裁定如下：
  主  文
原裁定關於抗告人臺灣銀行股份有限公司、兆豐國際商業銀行股
份有限公司、高雄銀行股份有限公司部份，均撤銷。
上開撤銷部份，相對人之聲請駁回。
抗告費用由相對人負擔。
  理  由
一、抗告意旨略以：抗告人臺灣銀行股份有限公司於民國79年6
    月9 日對曾有進之財產聲請假扣押前，即曾於73年間對曾有
    進起訴，並取得本院73年訴字第6587號確定判決，之後並曾
    聲請強制執行無效果而取得本院79年度執字第71 72 號債權
    憑證，嗣後並再多次聲請執行均無效果；抗告人兆豐國際商
    業銀行股份有限公司於73年9 月17日對曾有進之財產聲請假
    扣押後，已於73年間對曾有進起訴，並取得本院73年訴字第
    7034號確定判決，之後並曾多次聲請強制執行無效果而取得
    臺灣台南地方法院93年度執字第41679 號債權憑證；抗告人
    高雄銀行股份有限公司於73年9 月7 日對曾有進之財產聲請
    假扣押後，已於73年間對曾有進起訴，並取得本院73年訴字
    第5789號確定判決，之後並曾聲請強制執行無效果而取本院
    77年度執字第9270號債權憑證，嗣後並再多次聲請執行均無
    效果。抗告人等人於假扣押前或之後均已對曾有進起訴並取
    得上開確定判決，原債務人曾有進雖於98年5 月13日死亡，
    惟依民事訴訟法第401 條第1 項之規定，上開確定判決之效
    力仍及於曾有進之繼承人即相對人丙○○、乙○○，因此抗
    告人等人並非尚未起訴，原裁定認抗告人尚未起訴而准予相
    對人之聲請，自有不當，爰依法提起抗告，請求撤銷原裁定
    ，並駁回相對人之聲請等語。
二、按「經准為假扣押，而本案尚未繫屬者，命假扣押之法院應
    依債務人聲請，命債權人於一定期間內起訴。」，民事訴訟
    法第529 條第1 項定有明文，依此規定，債務人聲請法院命
    債權人於一定期間內起訴時，自必須以債權人於法院准為假
    扣押後，本案尚未繫屬者，命假扣押之法院始得准許債務人
    之聲請，如債權人於法院准為假扣押之前或之後，已起訴請
    求而本案已曾繫屬者，法院即不得准許債務人之聲請。次按
    「確定判決，除當事人外，對於訴訟繫屬後為當事人之繼受
    人者，及為當事人或其繼受人占有請求之標的物者，亦有效
    力。」，民事訴訟法第401 條第1 項亦有明文。經查，抗告
    人等人抗告意旨所主張之上開事實，業據其等提出本院73年
    訴字第6587號判決、本院79年度執字第7172號債權憑證、本
    院73年訴字第7034號判決、臺灣台南地方法院93年度執字第
    41679 號債權憑證、本院73年訴字第5789號判決、本院77年
    度執字第9270 號 債權憑證等為證，堪信屬實，依上開法條
    規定之說明，抗告人等提起本件抗告，聲明請求廢棄原裁定
    ，並駁回相對人之聲請，即有理由，爰將原裁定撤銷，並更
    為裁定如主文所示。
三、依民事訴訟法第490 條第1 項、第95條、第78條，裁定如主
    文。
中    華    民    國    98    年    12    月    8     日
                  民事第四庭法  官  郭文通
正本係照原本作成。
如對本裁定抗告須於裁定送達後10日內向本院提出抗告狀，並繳
納裁判費新台幣1,000元。
中    華    民    國    98    年    12    月    8     日
                            書記官  卓榮杰


司法院資訊處製作；財團法人民間司法改革基金會備份。
